臺灣臺北地方法院刑事判決　　　　　　　　　　　　九十二年度訴字第一九一五號
　　公　訴　人　臺灣臺北地方法院檢察署檢察官
　　被　　　告　甲○○
右列被告因違反毒品危害防制條例案件，經檢察官提起公訴（九十二年度毒偵字第一
０九五號），因被告於本院準備程序中就被訴事實為有罪之陳述，經本院合議庭裁定
改進行簡式審判程序，本院判決如左：
    主  文
甲○○持有第二級毒品，處有期徒刑參月，扣案之大麻壹包（淨重零點伍參公克）沒
收銷燬之；又連續施用第一級毒品，處有期徒刑捌月，扣案之海洛因拾壹包（其中玖
包淨重拾點玖柒公克、貳包淨重零點零貳公克，合計淨重拾點玖玖公克）均沒收銷燬
之；又連續施用第二級毒品，處有期徒刑肆月，扣案之施用毒品器具壹袋沒收之。應
執行有期徒刑壹年，扣案之大麻壹包（淨重零點伍參公克）、海洛因拾壹包（其中玖
包淨重拾點玖柒公克、貳包淨重零點零貳公克，合計淨重拾點玖玖公克）均沒收銷燬
之，施用毒品器具壹袋沒收之。
    事  實
一、甲○○明知大麻係毒品危害防制條例第二條第一項第二款所規定之第二級毒品，
    未經許可，不得非法持有，竟於民國九十二年三月二十二日晚間十一時許，在台
    北縣新店市○○路四十五巷底附近，由姓名年籍不詳綽號「老大」之成年男子，
    無償轉讓第二級毒品大麻一包（淨重淨重零點五三公克），甲○○隨即將之藏放
    在手提袋內而持有之。
二、甲○○另曾因施用毒品案件，經台灣士林地方法院裁定送觀察、勒戒，因無繼續
    施用毒品之傾向，復經同院於八十七年九月二十五日以八十五年度訴字第一二一
    八號判決免刑確定。詎仍不知悔改，竟基於施用第一級、第二級毒品之概括犯意
    ，自九十二年一月間某日起至同年三月二十二日晚間止，連續在台北市○○區○
    ○路四段三二三巷十一號五樓住處、台北縣中和市青山旅館等處，分別施用第一
    級毒品海洛因及第二級毒品安非他命多次。
三、嗣於九十二年三月二十二日晚間十一時五十分許，在台北縣新店捷運站附近，為
    法務部調查局東部地區機動工作組調查員查獲，並扣得海洛因十一包（其中九包
    淨重十點九七公克、二包淨重零點零二公克，合計淨重十點九九公克）、大麻一
    包（淨重零點五三公克），及甲○○所有供其犯罪所用之施用毒品器具一袋。甲
    ○○施用第一、二級毒品部分，經依本院以九十二年度毒聲字第一三八四號裁定
四、案經法務部調查局基隆市調查站報告台灣台北地方法院檢察署檢察官偵查起訴。
    理  由
一、右揭事實，業據被告甲○○於偵審中坦承不諱，而其為調查員查獲後所採尿液，
    經送檢驗結果，呈嗎啡及安非他命陽性反應，有法務部調查局九十二年四月二十
    九日檢驗通知書（誤載為「王志峰案」）一紙附卷足憑，並有海洛因十一包（其
    中九包淨重十點九七公克，有法務部調查局九十二年四月九日鑑定通知書可稽、
    二包淨重零點零二公克，有法務部調查局九十二年四月十五日檢驗通知書可稽，
    合計淨重十點九九公克）、大麻一包（淨重零點五三公克，有同上檢驗通知書可
    稽），及被告所有供其犯罪所用之施用毒品器具一袋扣案可證，足徵被告之自白
    確與事實相符。又被告曾因施用毒品案件，經台灣士林地方法院裁定送觀察、勒
    戒，因無繼續施用毒品之傾向，復經同院於八十七年九月二十五日以八十五年度
    訴字第一二一八號判決免刑確定，五年內再因本案施用第一、二級毒品，經本院
    依修正前毒品危害防制條例以九十二年度毒聲字第一三八四號裁定送觀察、勒戒
    後，認有繼續施用毒品之傾向等情，亦有上開八十五年度訴字第一二一八號裁定
    、台灣高等法院被告全國前案紀錄表、台灣台北看守所附設勒戒處所有無施用毒
    品傾向證明書各一份附卷可參。被告前因施用毒品案件而經免刑確定後，五年內
    再犯毒品危害防制條例第十條之罪，依修正前毒品危害防制條例裁定送觀察、勒
    戒後，認有繼續施用毒品之傾向，本件事證明確，其犯行堪予認定。
二、查被告行為後，毒品危害防制條例於九十二年七月九日經總統公布修正，並自公
    布後六個月即九十三年一月九日施行，就持有第二級毒品部分，其法定刑雖未變
    動，惟修正後於該條例第十一條第四款規定「持有毒品達一定數量者，加重其刑
    至二分之一，其標準由行政院定之」，則以修正前之規定較有利於行為人，自應
    依該條例第三十五條第二項規定，適用修正前之規定；就施用毒品部分，僅就施
    以觀察、勒戒及強制戒治之相關規定加以修正，其刑事處罰之規定並未變動，而
    被告前因施用毒品案件而經免刑確定後，五年內再犯該條例第十條之罪，依修正
    前毒品危害防制條例裁定送觀察、勒戒後，認有繼續施用毒品之傾向，已如前所
    述，則本案被告再次施用毒品之行為，無論依據毒品危害防制條例修正前、後之
    規定，檢察官均需就本案提起公訴，對被告並無差異，而本案被告係於九十二年
    三月二十二日為警查獲後開始偵查，是自應依據該條例第三十五條第一項之規定
    ，適用修正後之規定。
三、核被告所為，係犯毒品危害防制條例第十條第一項施用第一級毒品罪、第二項施
    用第二級毒品罪、同條例第十一條第二項持有第二級毒品罪。其施用海洛因、安
    非他命前後持有海洛因、安非他命之低度行為，分別為其施用之高度行為所吸收
    ，均不另論罪。被告多次施用第一、二級毒品之行為，均時間緊接，所犯構成要
    件相同，顯均係基於概括犯意為之，皆應依連續犯之規定論以一罪，並加重其刑
    。其所犯上開三罪間，犯意各別，行為互殊，應予分論併罰。爰審酌被告之素行
    、犯罪之動機、施用毒品期間長短、犯罪所生之危害及犯罪後之態度等一切情狀
    ，量處如主文所示之刑，並定其應執行刑。扣案之海洛因十一包（其中九包淨重
    十點九七公克、二包淨重零點零二公克，合計淨重十點九九公克）、大麻一包（
    淨重零點五三公克），應依毒品危害防制條例第十八條第一項前段規定，均宣告
    沒收銷燬之，施用毒品器具一袋為被告所有供其犯罪所用之物，業據被告供明在
    卷，爰依刑法第三十八條第一項第二款宣告沒收之。至查扣之含第三級毒品Ｆｌ
    ｕｎｉｔｒａｚｅｐａｍ成分之白色藥丸十四顆（合計淨重二點七二公克）雖屬
    毒品危害防制條例第二條第一項第三款列管之第三級毒品，然與本案被告施用第
    一、二級毒品或持有第二級毒品犯行無關，本院自無從併予宣告沒收銷燬之，附
    此敘明。
據上論斷，應依刑事訴訟法第二百七十三條之一第一項、第二百九十九條第一項前段
，毒品危害防制條例第十條第一項、第二項、第十一條第二項、第十八條第一項前段
、第三十五條第一項第二款，刑法第十一條前段、第五十六條、第五十一條第五款、
第九款、第十款、第三十八條第一項第二款，判決如主文。
本案經檢察官蔡宏展到庭執行職務。
中　　　華　　　民　　　國　　九十三　　年　　　四　　　月　　　二　　　日
                              　　　臺灣臺北地方法院刑事第七庭
                                        法  官  蕭 清 清
右正本證明與原本無異。
如不服本判決，應於判決送達後十日內向本院提出上訴狀。
                                        書記官  劉 麗 英
中　　　華　　　民　　　國　　九十三　　年　　　四　　　月　　　八　　　日
附錄本案論罪科刑法條
毒品危害防制條例第十條
施用第一級毒品者，處六月以上五年以下有期徒刑。
施用第二級毒品者，處三年以下有期徒刑。
毒品危害防制條例第十一條第二項
持有第二級毒品者，處二年以下有期徒刑、拘役或新臺幣三萬元以下罰金。
